臺灣嘉義地方法院刑事判決　　　　　　　 94年度訴字第384號
公　訴　人　臺灣嘉義地方法院檢察署檢察官
被　　　告　甲○○　男　40歲.
　　　　　　　　　（現在臺灣嘉義監獄鹿草分監執行中）
上列被告因違反毒品危害防制條例案件，經檢察官提起公訴（94
年度毒偵字第522號），本院合議庭裁定由受命法官以簡式程序
進行審理，判決如下：
    主  文
甲○○連續施用第一級毒品，累犯，處有期徒刑壹年，扣案之注
射針筒壹支、玻璃球管貳支、斜削吸管伍支及吸食器皿壹組均沒
收之；又施用第二級毒品，累犯，處有期徒刑陸月；應執行有期
徒刑壹年伍月，扣案之注射針筒壹支、玻璃球管貳支、斜削吸管
伍支及吸食器皿壹組均沒收之。
    事  實
一、(1)甲○○前因違反麻醉藥品管理條例案件，經本院以82年度
    訴字第939號判決有期徒刑9月確定，又因違反麻醉藥品管理
    條例等案件，經本院以82年度訴字第1026號判決應執行有期
    徒刑7年2月確定，接續執行至民國（下同）86年2月25日假
    釋出監（保護管束執畢日期為90年2月12日），再因施用毒
    品案件，由本院於88年10月21日，以88年度嘉簡字第311號
    判處有期徒刑5月確定，前揭假釋亦遭撤銷，併同假釋之殘
    刑執行至92年7月28日完畢；其間，甲○○因施用毒品案件
    ，經本院於88年2月10日，以88年度毒聲字第243號裁定送觀
    察、勒戒後，認有繼續施用毒品傾向，由本院於88年度毒聲
    字第369號裁定送強制戒治後，並經本院於88年7月19日，以
    88年度毒聲字第1013號裁定停止戒治付保護管束，嗣至期滿
    即89年3月8日未經撤銷（該次犯行並經本院判處前揭有期徒
    刑5月確定），以已執行完畢論。(2)竟不知惕勵，又基於施
    用第1級毒品海洛因之概括犯意，自93年12月間某日起至94
    年3月7日晚間止，以每2、3天施用1次海洛因之頻率，在其
    位於嘉義市重興里新厝475號住處內，以注射針筒及玻璃球
    管等工具吸食之方式，連續施用海洛因多次，約2、3日1次
    ；且其另基於施用第2級毒品甲基安非他命之犯意，於94年3
    月7日晚上某時，在前揭住處內，施用甲基安非他命1次。嗣
    警方於94年3月8日上午10時許，持本院核發之搜索票前往前
    揭住處搜索，當場扣得甲○○所有而供施用海洛因所用之注
    射針筒1支、玻璃球管2支、斜削吸管5支及吸食器皿1組，並
    於當日中午12時40分許，得甲○○同意採其尿液送驗，結果
    呈嗎啡陽性及甲基安非他命陽性反應，而知上情。
二、案經嘉義市警察局第二分局報告臺灣嘉義地方院檢察署檢察
    官偵查起訴。
    理  由
一、訊據被告甲○○對於右揭犯罪事實坦承不諱（見本院94年7
    月22日審判筆錄），又被告前揭經警所採尿液送驗，結果呈
    甲基安非他命陽性及嗎啡陽性（海洛因吸食入人體，經代謝
    作用又可分解成嗎啡，故海洛因在進入人體後，均以嗎啡型
    態排於尿液中）反應一情，亦有台灣檢驗科技股份有限公司
    94年4月14日KＺ000000000000號濫用藥物尿液檢驗報告及代
    號與真實姓名對照表附卷可稽（見警卷第14、30頁），並有
    注射針筒1支、玻璃球管2支、斜削吸管5支及吸食器皿1組扣
    案可查，被告前開自白與事實相符，可予採信；(2)此外，被
    告前因施用毒品案件，經本院裁定送觀察、勒戒後，認有繼
    續施用毒品傾向，由本院裁定送強制戒治後，再經本院裁定
    停止戒治付保護管束，嗣至保護管束期滿即89年3月8日未經
    撤銷，以已執行完畢論等情，亦有台灣高等法院被告全國前
    案紀錄表、台灣嘉義地方法院檢察署刑案資料查註紀錄表等
    件附卷可參，是被告於強制戒治執行完畢後5年內又犯本件
    之毒品危害防制條例第10條之罪，可信為真正；(3)綜上所述
    ，本件事證明確，被告犯行洵堪認定。
二、(1)查海洛因為第1級毒品，甲基安非他命為第2級毒品，毒品
    危害防制條例第2條第2項第1款、第2款定有明文。核被告甲
    ○○所為，係犯毒品危害防制條例第10條第1項、第2項之施
    用第1級、第2級毒品罪；其施用前、後持有海洛因及其施用
    前持有甲基安非他命之低度行為，為施用之高度行為所吸收
    ，均不另論罪。再被告前揭多次施用海洛因之行為，時間緊
    接，且犯罪構成要件相同，顯係基於概括犯意反覆為之，應
    依連續犯規定論以一罪，並加重其刑。而被告所犯施用甲基
    安非他命及連續施用海洛因2罪間，構成要件互殊，犯意個
    別，應分論併罰。另查，被告曾因違反麻醉藥品管理條例案
    件，經本院以82年度訴字第939號判決有期徒刑9月確定，又
    因違反麻醉藥品管理條例等案件，經本院以82年度訴字第
    1026號判決應執行有期徒刑7年2月確定，接續執行至86年2
    月25日假釋出監（保護管束執畢日期為90年2月12日），再
    因施用毒品案件，由本院以88年度嘉簡字第311號判處有期
    徒刑5月確定，前揭假釋亦遭撤銷，併同假釋之殘刑執行至
    92年7月28日完畢等情，有台灣高等法院被告全國前案紀錄
    表、台灣嘉義地方法院檢察署刑案資料查註紀錄表附卷可參
    ，其受有期徒刑之執行完畢，5年以內再犯本件有期徒刑以
    上之罪，為累犯，應依刑法第47規定，加重其刑；前揭連續
    施用海洛因罪刑併遞加重之。(2)爰審酌被告有施用毒品前科
    ，經強制戒治及判刑，竟又再度施用，顯見其意志不堅，仍
    未戒絕，犯罪之動機、方法、屬自殘性犯罪、犯後坦承犯行
    ，態度尚稱良好等一切情狀，量處如主文所示之刑，並定其
    應執行之刑，以資懲儆。(3)扣案之注射針筒1支、玻璃球管2
    支、斜削吸管5支及吸食器皿1組係被告所有且供施用海洛因
    所用之物，業據其於審理中供陳在卷，應依刑法第38條第1
    項第2款、第3項規定併予沒收之。
據上論斷，應依刑事訴訟法第273條之1第1項、第299條第1項前
段，毒品危害防制條例第10條第1項、第2項、第18條第1項前段
，刑法第11條、第56條、第47條、第51條第5款、第38條第1項第
2款，判決如主文。
本案經檢察官柯文綾到庭執行職務。
中　　華　　民　　國　　94　　年　　7 　　月　　29　　日
                       刑事第二庭 法  官  盧  鳳  田
上列正本證明與原本無異。
如不服本判決，應於判決送達後10日內，向本院提出上訴狀。（
應附繕本）
中　　華　　民　　國　　94　　年　　7 　　月　　29　　日
                                  書記官  楊  國  色
附錄論罪科刑法條：
毒品危害防制條例第10條：
施用第一級毒品者，處六月以上五年以下有期徒刑。
施用第二級毒品者，處三年以下有期徒刑。
